最  高  行  政  法  院  裁  定
110年度抗字第176號
抗  告  人  郭國華                                     

上列抗告人因與相對人交通部公路總局間汽車運輸業管理規則事
件，對於中華民國110年2月26日臺北高等行政法院110年度訴字
第133號裁定，提起抗告，本院裁定如下︰
    主  文
抗告駁回。
抗告訴訟費用由抗告人負擔。
    理  由
一、按抗告法院認抗告為不合法或無理由者，應為駁回抗告之裁
    定。
二、緣抗告人於民國108年4月18日晚上6時50分許，在桃園國際
    機場第一航廈航站北路，因駕駛登記訴外人宋玉珍所有之車
    號000-0000號自用小客車攬載旅客，經內政部警政署航空警
    察局訪談抗告人及乘客後，認抗告人違反公路法，移請相對
    人所屬臺北市區監理所（下稱臺北市區監理所）處理，臺北
    市區監理所即以108年5月15日交公基監字第2500439號舉發
    違反汽車運輸業管理事件通知單，舉發抗告人違反公路法第
    77條第2項及汽車運輸業管理規則第138條規定。嗣相對人於
    108年11月3日以第30-2500439號違反汽車運輸業管理事件處
    分書（下稱原處分）裁處抗告人新臺幣10萬元罰鍰，並吊扣
    駕照4個月。抗告人不服，提起訴願，經交通部於109年3月2
    6日以交訴字第1080039540號訴願決定書（下稱系爭訴願決
    定）駁回訴願。抗告人復向交通部陳情，經交通部函交陳情
    書函予相對人，相對人再以109年4月14日路運稽字第109004
    4700B號函轉相對人所屬高雄市區監理所（下稱高雄市區監
    理所）辦理，經高雄市區監理所以109年4月23日高市監企字
    第1090033661號函（下稱109年4月23日函）回覆抗告人。抗
    告人不服原處分、系爭訴願決定及109年4月23日函，於109
    年6月29日向臺北高等行政法院（下稱原審法院）提起行政
    訴訟，有關原處分及系爭訴願決定部分，經原審法院認抗告
    人起訴不合法，以109年9月29日109年度訴字第747號裁定駁
    回其訴；有關109年4月23日函部分，經原審法院以無管轄權
    為由，於同日以裁定移送高雄高等行政院，經該院認109年4
    月23日函非屬行政處分，以109年12月9日109年度訴字第400
    號裁定駁回抗告人之訴。抗告人復就原處分及系爭訴願決定
    於109年11月2日向高雄高等行政院提起行政訴訟，請求撤銷
    原處分及系爭訴願決定，經該院以109年12月17日109年度訴
    字第388號裁定移送原審法院審理，原審法院於110年2月26
    日以110年度訴字第133號裁定（下稱原裁定）駁回，抗告人
    不服，乃提起本件抗告。
三、本件原裁定以：抗告人提起本件行政訴訟，因原處分起訴逾
    越法定期間，依行政訴訟法第107條第1項第6款、第104條，
    民事訴訟法第95條、第78條之規定，以其訴不合法為由駁回
    。
四、抗告意旨略謂：抗告人從事租賃業，常載客至全臺各地觀光
    營業，以致常有數日至一星期不在住所，且為一人獨居，俟
    收到大樓警衛交付掛號信函常會逾期等情。
五、本院查：
  ㈠按行政訴訟法第106條第1項前段規定：「第4條及第5條訴訟
    之提起，除本法別有規定外，應於訴願決定書送達後2個月
    之不變期間內為之。」第107條第1項第6款規定：「原告之
    訴，有下列各款情形之一者，行政法院應以裁定駁回之。但
    其情形可以補正者，審判長應定期間先命補正：……六、起訴
    逾越法定期限者。……」準此，提起行政訴訟法第4條之撤銷
    訴訟，須於訴願決定書送達後2個月之不變期間內為之，若
    逾起訴期間，其起訴即屬不合法，而應裁定駁回。
  ㈡經查，系爭訴願決定係於109年3月31日送達於抗告人，有送
    達證書附卷可憑（原審卷第23頁），則本件提起行政訴訟期
    間應自系爭訴願決定送達之翌日起算，而抗告人住居ＯＯ市ＯＯ
    區ＯＯＯ路0巷000之0號0樓之0，扣除在途期間2日，應至109年
    6月2日屆滿。惟抗告人遲至109年11月2日始提起本件行政訴
    訟，顯逾上開提起行政訴訟2個月之法定不變期限，其情形
    屬不能補正。從而，原審以抗告人逾越不變期間始提起抗告
    為由，裁定駁回抗告人在原審之訴，並無不合。抗告人以其
    工作緣故時常不在住所，以致遲誤法定期間云云，尚非可採
    ，本件抗告難認為有理由，應予駁回。
六、據上論結，本件抗告為無理由。依行政訴訟法第104條、民
    事訴訟法第95條、第78條，裁定如主文。
中　　華　　民　　國　　110 　年　　10　　月　　28　　日
                    最高行政法院第一庭
                        審判長法   官  侯  東  昇　
                              法   官　王  碧  芳
                              法   官　簡  慧  娟
                              法   官　蔡  紹  良
                              法   官　鍾  啟  煌

以  上  正  本  證  明  與  原  本  無  異
中　　華　　民　　國　　110 　年　　10　　月　　28　　日
                              書 記 官 蔡  宜  婷